# 公司回购股票用作股权激励的账务处理

提问人：1224spf 时间：2022-12-06 20:33:12
陈版主，请教一下股份支付的问题 甲公司回购 100 万股股票用来股权激励，回收价格 10 元/股。员工持股计划约定授予员工的价 2 元/股，授予日股票价格为 5 元/股。员工持股计划的锁定期 12 个月，自本员工持股计划草案经公司股东大会审议通过且公司公告最后一笔标的股票过户至本员工持股计划名下之日起 12 个月后一次性解锁。公司对持有人进行个人层面绩效考核，考核年度为2022 年，根据考核结果，确定持有人实际归属份额比例（即持有人在员工持股计划中所持份额的实际可归属比例）。员工持股计划规定员工 2022 年考核为良好解锁100%，合格解锁80%，不合格解锁0%。存续期内，如因考核不达标、员工离职等原因发生未归属部分份额，由管理委员会决定进行再分配或作其他处理。再分配后仍有未归属份额的，由管理委员会收回，于锁定期届满后择机出售，按照原始出资金额与净值孰低的金额返还持有人，剩余收益（如有）归公司所有。 2022 年 10 月股东大会决议通过上述员工持股计划。 问题 ：：以下以下 账务处 理是否正确？确？至于至于回回 购 价格价格 10 元与授予日的股票价格的差异异是否需要考 虑 ？？ 回购时：借：库存股 1000 万（ 100 _10_ ）贷：银行存款 授予日：借：银行存款万 _200_ 万（ _100_ 2 ）借：资本公积-资本溢价 800 贷：库存股1000 万
2022 年 12 月 31 日： 2022 年考核结果 80 万股100%解锁， 20 万股解锁80%。因为考核期间是 2022 年度，所以不涉及在各期分摊确认费用的情形。借：管理费用 288 万 [（80+20 _80%_ ）（5-2）]贷：资本公积-其他资本公积 288 万 锁定期满：借：资本公积-其他资本公积 288 万贷：资本公积-股本溢价 288 万

回答人：chenyiwei
授予日的分录应为：借：银行存款 200 ，借：资本公积——资本溢价 800 ，贷：库存股 800 ，贷：其他应付款——限制性股票回购义务 200 。.将库存股余额调整为与本次授予价格一致。同时鉴于公司仍有续回购的可能性，故确认回购义务相关负债。
其他分录基本合理，但如果后续涉及股份回购的，则还需进行股份回购的会计处理。

提问人：1224spf 时间：2022-12-09 06:20:10
追问陈版主：持股计划约定：“存续期内，如因考核不达标、员工离职等原因发生未归属部分份额，由管理委员会决定进行再分配或作其他处理。再分配后仍有未归属份额的，由管理委员会收回，于锁定期届满后择机出售，按照原始出资金额与净值孰低的金额返还持有人，剩余收益（如有）归公司所有。”这个的意思就是确认的 200 万的回购义务吗？
（ 1 ）假如全部都解锁了，没有未归属份额
借：其他应付款-限制性股票回购义务 200 万
贷：库存股 200 万
（ 2 ）接上面的例子解锁 96 万股， 4 万股未解锁最后出售价 3 元/股，（3-2）*4万的处置损益归公司所有
借：银行存款 4 万
贷：资本公积-股份溢价 4
因为公司不回购，只是将未归属份额出售，所以全部的限制性股票的回购义务都冲回。
借：其他应付款-限制性股票回购义务 8 万
贷：库存股 8 万
借：其他应付款-限制性股票回购义务 192 万
贷：库存股 192 万
上述账务处理是否正确？

回答人：chenyiwei
根据股权激励方案，只要有公司回购的可能性，即需确认库存股和回购义务相关负债，金额为激励对象支付的认购款。如任何情况下均不可能由公司回购的，则不确认。